臺灣彰化地方法院刑事裁定
111年度聲字第786號
聲  請  人  臺灣彰化地方檢察署檢察官
被      告  黃冠傑



選任辯護人  林家豪律師（財團法人法律扶助基金會律師）
上列聲請人因被告違反毒品危害防制條例案件（本院111年度訴
字第184號），聲請對扣押物銷燬、毀棄，本院裁定如下：
    主    文
扣案如聲請書附表編號５至７、９、、、、、（毒品成分欄所
示部分）、、、（毒品成分欄所示部分）、、（毒品成分
欄所示部分）、、所示之物，均經取樣後於判決確定前銷燬之
。如聲請書附表中現場編號Ｃ９-２、Ｃ９-３、Ｃ９-５、Ｄ-２、Ｅ１-１-、
Ｅ４-８、Ｅ４-所示扣押物（如聲請書理由三所列）均經取樣後於判
決確定前毀棄之。其餘之物均毀棄之。
    理    由
一、聲請意旨：
　㈠如附件臺灣彰化地方檢察署111年度聲毒銷字第2號聲請書及
    附表。
　㈡檢察官對於上開附件之附表補充並更正如下：
　　⒈聲請書附表編號29（B16-1）、31（B16-3），業經送請內
      政部刑事警察局（下稱刑事警察局）鑑定，有該局110年8
      月16日刑鑑字第1100061642號鑑定書（即附表簡稱642號
      鑑定書）可佐，應予補充。
　　⒉聲請書附表編號16之現場編號應為B4-2，聲請書附表編號
      誤載為B4-1，逕予更正。
　　⒊聲請書附表編號24（B11）數量為4桶，應予補充。
　　⒋聲請書附表編號35（C3-3）部分，依刑事警察局110年3月1
      2日刑鑑字第1098043825號鑑定書（即附表簡稱825號鑑定
      書）記載，檢出微量第三級毒品甲基-N,N-二甲基卡西酮
      ，應予補充。
　　⒌聲請書附表編號40、44關於乙醇（ethanol）之記載，誤載
      為ethan「a」ol，應予更正。
  ㈢爰依毒品危害防制條例第18條第2項前段、刑事訴訟法第140
    條第3項規定，聲請就附表所示扣押物於判決確定前裁定經
    取樣後銷燬或毀棄等語。
二、按查獲易生危險、有喪失毀損之虞、不便保管或保管需費過
    鉅之毒品，經取樣後於判決確定前得銷燬之，毒品危害防制
    條例第18條第2項前段定有明文。次按扣押物，因防其喪失
    或毀損，應為適當之處置。不便搬運或保管之扣押物，得命
    人看守，或命所有人或其他適當之人保管。易生危險之扣押
    物，得毀棄之，刑事訴訟法第140條亦有明文。
三、經查：
  ㈠扣案如聲請書附表所示之物，經送請刑事警察局鑑定，結果
    略如聲請書附表「毒品成分」、「非毒品成分」欄所示，此
    有刑事警察局110年1月20日刑鑑字第1098022545號鑑定書（
    簡稱545號鑑定書）、110年3月12日刑鑑字第1098043825號
    鑑定書（簡稱825號鑑定書）、110年5月25日刑鑑字第11000
    52966號鑑定書（簡稱966號鑑定書）、110年8月16日刑鑑字
    第1100061642號鑑定書（簡稱642號鑑定書）可佐。
　㈡扣案如聲請書附表編號５至７、９、、、、、（毒品成分
    欄所示部分）、、、（毒品成分欄所示部分）、、（
    毒品成分欄所示部分）、、所示之物，分別檢驗出第三級
    毒品、第四級毒品（毒品先驅原料）等成分，有上開鑑定書
    可稽，而現由臺灣臺中地方檢察署大型贓物庫保管中，然觀
    之該等扣案物之存置情況，僅以簡單塑膠桶、塑膠方盤或易
    碎之玻璃杯儲存，未為相應特殊或較妥適之包裝，桶身如風
    化或玻璃若碎裂，內容物恐有外洩之虞，此有現場存放照片
    可佐，堪認確有容易逸漏之虞，而屬易生危險且不便保管之
    毒品。而被告黃冠傑及其辯護人對檢察官聲請銷燬、毀棄扣
    押物品部分，並無意見，此有刑事陳報狀可稽（參本院111
    年度訴字第184號卷第211頁），本院審酌上情，認上開扣案
    物經取樣後先行銷燬，可兼顧保管處所之公共安全，且不致
    損害被告之權益，因認檢察官此部分之聲請，於法並無不合
    ，應予准許。
　㈡除上開部分外，其餘扣案如附表所示之物，經檢驗出附表「
    非毒品成分」欄所示化學物質等情，亦有上開鑑定書可參。
    又附表中現場編號C9-2、C9-3、C9-5、D13-2、E1-1-10、E4
    -8、E4-10所示扣押物（如聲請書理由三所列）雖未經檢驗
    出相關毒品或化學成分，然因與上開編號扣押物原擺放位置
    相同之其他相鄰扣案物均檢驗出如附表所示相關毒品或化學
    物質，且該等物品均為液體，具有相同危害性之可能性極高
    。況且，前述檢驗出之成分，諸如：甲苯、甲胺、二甲胺、
    乙醇、甲醇、乙酸乙酯、乙醚、鹽酸等，均具有易燃、腐蝕
    等高危險性一情，亦有物質安全資料表及安全資料表可佐（
    參中院卷一第161-276頁）；而上開物品現均存放於臺灣臺
    中地方檢察署大型贓物庫，該處並非專業化學品儲存處所，
    且上開物品品項繁多，數量龐大，該處所空間無法符合化學
    品儲存安全需知所列儲存條件。再因上開物品儲存容器簡陋
    ，僅以塑膠桶、塑膠方盤盛裝，塑膠容器極有可能受內容物
    侵蝕及搬運破損疑慮，恐致內容物外洩。且該處囤放大量化
    學性質各異之物，如外洩恐產生連鎖化學反應，有致生危險
    之虞，可見附表其餘所示之物，確係易生危險之扣押物；而
    被告及其辯護人對此部分亦無意見，已如前述。是以本院認
    為附表中現場編號C9-2、C9-3、C9-5、D13-2、E1-1-10、E4
    -8、E4-10所示扣押物（如聲請書理由三所列）先予裁定取
    樣後於判決確定前毀棄之，其餘部分毀棄之，均可兼顧保管
    處所之公共安全，且不致損害被告之訴訟權益，因認檢察官
    此部分之聲請，於法亦無不合，均應予准許。
據上論斷，應依刑事訴訟法第220條、第140條第3項，毒品危害
防制條例第18條第2項，裁定如主文。
中　　華　　民　　國　　111 　年　　8 　　月　　17　　日
              刑事第六庭  審判長法　官  吳永梁
                                法　官  范馨元
                                法　官  呂美玲
以上正本證明與原本無異。
如不服本裁定，應於裁定送達後5日內，向本院提出抗告狀。
中　　華　　民　　國　　111 　年　　8 　　月　　17　　日
                                書記官  鍾宜津
附件：臺灣彰化地方檢察署111年度聲毒銷字第2號聲請書（含附表）壹件。